【裁判字號】    98,保險,13
【裁判日期】    991028
【裁判案由】    給付保險金等
【裁判全文】
臺灣桃園地方法院民事判決              98年度保險字第13號
原      告  戊○○
訴訟代理人  乙○○
被      告  富邦人壽保險股份有限公司
法定代理人  鄭本源
訴訟代理人  丁○○
            丙○○
被      告  甲○○
上當事人間請求給付保險金等事件，本院於民國99年10月12日辯
論終結，判決如下：
    主  文
原告之訴及假執行之聲請均駁回。
訴訟費用由原告負擔。
    事  實  及  理  由
壹、程序方面：
    原告原起訴主張被告富邦人壽保險股份有限公司（下稱富邦
    公司）部分應給付新臺幣（下同）1,000,000 元意外保險金
    及依契約條款內明定自收齊殘廢認定日起算以年利率1 分加
    計利息至清償日止，嗣於最後言詞辯論終結前始確認追加為
    1,056,920 元，為就同一保險契約、同一保險事故，僅請求
    項目不同為主張，其請求之基礎事實同一，尚合於民事訴訟
    法第255 條第1 項第2 款，且有助於紛爭一次解決，應予准
    許。
貳、實體方面：
一、原告起訴主張：緣伊於民國92年4 月16日向被告富邦公司（
    原為美商美國安泰人壽保險股份有限公司，由分割後之安泰
    人壽保險股份有限公司承受，並與富邦人壽保險股份有限公
    司合併後為存續公司，並更名為富邦人壽保險股份有限公司
    ）投保意外傷害團體保險，保單號碼為0000000000（下稱系
    爭保險），保險給付內容包括完全殘廢保險金1,000,000 元
    、醫療保險額度40,500元（原為30,000元，如以社會保險身
    分投保時則應增加1.35倍）、住院每日510 元、骨折未住院
    金每日255 元、住院病房日額1,500 元、住院雜費28,000元
    及手術費用36,000元。伊於93年11月12日下午6 時許，騎乘
    機車至桃園縣平鎮市○○路與振興路口，綠燈閃起甫起步時
    ，竟遭彭子瑜駕駛車輛之後照鏡勾住，致伊機車遭拖行後人
    車倒地，造成伊全身多處受傷、兩膝挫傷、左肩挫傷之傷害
    ，當時雖不以為意，而遲至6 日後始行至行政院衛生署桃園
    醫院（下稱桃園醫院）就醫，惟伊頸椎亦有遭受該事故傷害
    ，而陸續產生病變，迄今仍在治療中而未痊癒，而伊所受傷
    害四肢逐漸僵直惡化迄成殘障狀態，此於長庚醫療財團法人
    林口長庚紀念醫院（下稱長庚醫院）中醫部、桃園醫院及台
    北新莊署立醫院診斷證明書中均有記載與車禍有關，而勞保
    局申請審議案意見書亦認定伊殘廢確與該次車禍有關，並因
    此支付勞工保險給付，另伊所投保蘇黎世產物保險公司（機
    車強制責任險）亦認定有因果關係，而支付保險金，另被告
    富邦公司賠付壽險300,000 元部分，其申請書上亦承認有因
    果關係，而此過程自始為負責系爭保險理賠事宜之業務員即
    被告甲○○所知悉，且符合保險理賠項目，應為伊申請保險
    理賠，然伊雖於95年1 月24日始取得勞工傷病診斷書，確認
    伊為四肢僵直之肢體殘障，伊即提供診斷證明書予被告甲○
    ○，詎被告甲○○竟告知伊殘廢等級未達到一定程度而未予
    理賠，且期間向伊收取醫療收據申請理賠，竟僅給付7,310
    元，而未全額給付，98年間經伊催繳時，被告富邦公司並以
    給付伊200,000 元作為慰問金為條件，伊因誤以為無請求保
    險給付之權利而接受此和解條件，於98年5 月21日所簽立之
    聲明書顯係遭被告甲○○詐欺所簽，並受有理賠金額不實之
    損失。另否認於車禍發生前即有巴金森氏症，伊於車禍發生
    後180 日內即有全身萎縮、沒有力氣，需同事載伊上班、走
    路會跌倒之情形。至於伊雖於車禍發生後未再繳付保險費而
    致保險契約停止，惟被告亦疏未告知伊繳納，仍應依保險契
    約為給付，實則伊依系爭保險契約尚得請求醫療費用56,920
    元（94年4 月13日醫療費用被告富邦公司僅理賠7,310 元，
    尚未給付金額為33,190元；而96年1 月15日至96年1 月19日
    住院5 日期間，住院5 日，每日1,500 元，計7,500 元；頸
    椎閉鎖性骨折未住院給付50日，扣除住院5 日，則為45日，
    而日額為255 元，金額計為11,475元；另意外傷害醫療保險
    金日額為2,550 元《510 元×5 ＝2,550 元》；至於雜費部
    分則為2,205 元，合計為56,920元）及意外保險金1,000,00
    0 元（簽立聲明書後給付之200,000 元係詐欺所致，亦應給
    付精神慰撫金，不應扣除），合計為1,056,920 元，另應以
    上開本金1,000,000 元之三成，即300,000 元作為賠償金應
    由被告甲○○賠付。至於上開聲明書依民法第247 條之1 第
    1 項應屬無效，倘非屬無效，亦以98年8 月4 日言詞辯論筆
    錄送達作為撤銷前述聲明書之意思表示，爰依保險契約之法
    律關係，請求被告富邦公司應給付伊1,056,920 元及自96年
    2 月23日起至清償日止，按週年利率百分之10計算之利息，
    及依侵權行為法律關係，請求被告甲○○應給付伊300,000
    元（免除利息），暨均願供擔保准為假執行之宣告。
二、被告富邦公司則以：原告迄至98年1 月7 日桃園醫院出具之
    診斷證明書猶記載「雙下肢行動不便，需持四腳枴杖行走」
    等語，足見仍具行動能力，尚非達全殘之程度，況原告所稱
    現肢體障礙之情形，依93年7 月17日桃園醫院之病歷記錄，
    其當時原告有「Mask face 」（假面狀面容、撲克臉）以及
    「decreased blink 」（眨眼次數降低）等典型巴金森氏症
    外觀症狀，而根據93年11月26日至長庚醫院急重症神經外科
    病歷亦有巴金森氏症外觀，並於94年1 月7 日確診原告患有
    巴金森氏症，顯然原告殘廢狀態係因事故發生前即已罹多巴
    金森氏症而逐漸惡化而成，是其發生障礙情形難認與車禍意
    外有關，並非系爭保險承保範圍，況且原告請求給付時已距
    事故發生4 年餘，已逾系爭保險契約約定遭受意外事故180
    日內所致殘廢程度，伊自無給付意外保險之義務，另伊基於
    使原告能安心養病，而特別核准給付原告20,000元，並非承
    認保險事故，且簽立聲明書時亦有對社會保險權益有所專研
    之邱顯欽在場見證，並無詐欺。況且，原告就該次事故亦對
    肇事者提出民事損害賠償訴訟，業經鈞院另案（95年度訴字
    第954 號）送台灣大學、長庚醫院鑑定結果均難認原告殘障
    情形與該次車禍事故有關。另原告於99年4 月6 日所追加94
    年4 月3 日、96年1 月13日之醫療費用、住院支出33,190元
    及16,230元已罹於保險法第65條所定2 年時效期間，且無提
    出相關收據及診斷證明書，難認有何因果關係等語置辯，並
    聲明求為駁回原告之訴，暨如受不利益之判決，願供擔保免
    為假執行之宣告。
三、被告甲○○則另以：伊係任職富邦公司擔任保險業務員，其
    職務內容僅止於從事保險招攬行為，並未包括理賠業務，伊
    雖有協助投保客戶向富邦公司申請理賠，惟申請理賠與否、
    准予理賠與否及理賠金額等之決定均非伊所得置喙，伊對原
    告本件未能獲得保險理賠之損害，並無任何侵權行為可言；
    且原告於身體出現不適後，伊有協助原告提出完全殘廢保險
    金之理賠申請及壽險申請，其中壽險部分經公司全數理賠30
    0,000 元，並依附加保險費豁免附約，經原告提出載有日常
    生活需他人扶助之診斷書後，亦5 次協助原告申請而獲得豁
    免保險費之利益，已盡力協助，至於醫療保險部分，伊僅有
    拿到一次收據，其金額7 千多元亦是第一次就全數理賠，並
    無拿到收據不為原告理賠之情形，對原告無侵權行為。原告
    停止繳納保費後，伊有催繳，然繳納與否非伊所可置喙。而
    原告依侵權行為為請求，亦已罹於時效等語為辯，並聲明求
    為駁回原告之訴，暨如受不利益之判決，願供擔保免為假執
    行之宣告。
四、兩造不爭執事項：
(一)、原告於92年間向被告富邦公司投保系爭意外團體保險，保單
    號碼為0000000000，保險給付內容包括因意外所導係完全殘
    廢保險金1,000,000 元、醫療保險額度30,000元、住院每日
    510 元、骨折未住院金每日255 元、住院病房日額1,500 元
    、住院雜費28,000元及手術費用36,000元，有原告提出之保
    單、投保明細、保險單條款等為憑。
(二)、原告於系爭保險保險期間發生車禍意外，即於93年11月12日
    下午6 時許，原告騎乘機車至桃園縣平鎮市○○路與振興路
    口，綠燈閃起甫起步時，遭彭子瑜駕駛車輛之後照鏡勾住，
    致原告機車遭拖行後人車倒地而受有傷害，並有本院依職權
    向桃園縣政府警察局平鎮○○○○○道路交通事故現場圖、
    調查報告表(一)、(二)、現場照片、警詢筆錄在卷可按。
(三)、被告富邦公司因原告發生上開事故，曾依系爭保險契約，於
    94年4 月13日給付原告醫療費用7,310 元。原告則曾於98年
    5 月21日簽立一份聲明書，其上載明就系爭保險，被告富邦
    公司以慰問金方式給付原告200,000 元，而另一份壽險契約
    ，則於98年2 月11日認定全殘日，被告富邦公司依此聲明書
    分別匯款支付慰問金200,000 元及另一份壽險保險金300,00
    0 元。
(四)、原告於98年2 月18日因肢體嚴重障礙，而取得身心障礙手冊
    ，已符合殘廢之標準，而其障礙情形係逐年惡化而來，並據
    原告提出身心障礙手冊為憑。
五、兩造爭執事項：
(一)、原告98年2 月18日肢體嚴重障礙之情形，與93年11月12日車
    禍意外有無因果關係？
(二)、承上，若原告該障礙情形與車禍意外有因果關係，則原告遲
    至98年始向被告富邦公司請求系爭保險給付，是否為有理由
    ？
(三)、承上，若被告富邦公司有依約給付系爭保險之義務，惟是否
    因原告於98年5 月21日簽立之聲明書而不得再行請求？而系
    爭聲明書是否有無效或可得撤銷之原因？
(四)、承上，若被告富邦公司仍需給付原告保險金，其項目、金額
    各為何？被告富邦公司已給付之200,000元是否應扣除？
(五)、若原告因此無法再向被告富邦公司請求保險給付，其所受損
    害是否得請求被告甲○○賠償？其金額為何？
六、原告98年2 月18日肢體嚴重障礙之情形，與93年11月12日車
    禍意外有無因果關係部分：
(一)、原告主張自93年11月12日車禍發生後即陸續至桃園醫院、長
    庚醫院、聖保祿醫院等醫院、診所就醫，其肢體障礙逐漸惡
    化致成肢體障礙等語，惟為被告所否認，並抗辯原告於事故
    發生前即已因巴金森氏症症狀而至醫院就醫，且其肢體障礙
    之情形與巴金森氏症惡化情形亦相同等語。按當事人主張有
    利於己之事實者，就其事實有舉證之責任，為民事訴訟法第
    277 條所明定。經查，原告自承其車禍發生後初次就醫，係
    於93年11月18日至桃園醫院就診，而依原告自行提出之桃園
    醫院93年12月21日出具之診斷證明書，其上記載之病名為「
    全身多處挫傷、左肩關節挫傷、兩膝關節挫傷」之傷害，而
    醫師囑言為「患者於民國93年11月18日來本院中醫門診治療
    ，11月22日、12月7 日、12月21日，門診追蹤治療」等語，
    並無提及頸椎不適之症狀。其後，原告雖於94年2 月3 日轉
    至桃園醫院神經外科門診治療，始發現原告受有頸椎第4、5
    節及第5 、6 節椎間盤突出之傷害，並於93年11月22日、93
    年12月7 日、93年12月21日門診處方明細單上雖均載有「左
    半側手足麻、稍抖動、走路覺不暢、二便平、眠淺、頸項強
    、腰痛、11/12 全身多處挫傷左肩抬舉不利疼痛」等症狀，
    惟卷原告於車禍發生前，即93年7 年9 月6 日、13日即已至
    桃園醫院就診，其中醫病歷則均記載原告有「左半側手足麻
    、稍抖動、走路覺不順」，並經醫師建議至神經科檢查，比
    對其前後於同一醫院就診結果，原告車禍後新增症狀僅有腰
    痛、全身多處挫傷及左肩抬舉疼痛，另原告更早於93年7 月
    17日桃園醫院之病歷記錄，即有「Mask face 」、「decrea
    sed blink 」等之記載，屬於典型巴金森氏症外觀症狀。而
    依原告提出94年1 月7 日長庚醫院之診斷證明書，因左肢僵
    硬數月，於93年12月10日、93年12月24日、94年1 月7 日至
    神經內科門診，經診斷為「巴金森氏症」，由前述原告就醫
    之經過，原告之頸椎第4 、5 節及第5 、6 節椎間盤突出，
    頸椎神經病變、巴金森氏症等傷病情況，無法認定與93年11
    月12日之車禍事故有直接關聯。是原告自應就其現罹肢體殘
    障與該次車禍意外事故所致之事實負舉證之責任。
(二)、又查，原告曾主張其現罹病症係該次車禍事故所致，而對肇
    事者即彭子瑜提起民、刑事訴訟，其中原告對彭子瑜請求損
    害賠償之民事訴訟案件，即本院95年度訴字第954 號，第一
    審法院曾依兩造聲請委託長庚醫院及台大醫院進行鑑定，經
    被告請求該案件中引用系爭鑑定結果，而本院審酌該鑑定與
    本件待證事項之內容相同，且均係法院囑託專業鑑定機關所
    作之鑑定，適於作為本件認定事實之證據，而長庚醫院95年
    11月27日以（95）長庚院法字第1059號函覆以：「依93年11
    月26日及12月10日之病歷，病患主訴手腳麻木無力及臉部表
    情僵硬，經電腦斷層檢查後發現其腦部有許多小梗塞，此病
    可因外傷或退化引起，惟是否與11月12日車禍有所關連，則
    無法判斷」等語，而本院審理中，亦曾依職權向長庚醫院調
    閱原告93年至98年間之病歷資料（含中醫門診資料），並函
    詢是否能判斷原告肢體障礙之情形，是否為巴金森氏症所致
    ，或係因其他外力（如車禍）撞擊所逐漸演變之結果（因被
    告原來僅抗辯原告之症狀為巴金森氏症）？長庚醫院則於98
    年10月26日以（98）長庚院法字第0890號函覆：「據病歷所
    載，蘇君97年4 月17日最後乙次至本院回診之診斷為巴金森
    氏症及頸椎狹窄，檢查結果則顯示其肢體有僵硬情況（左側
    比右側嚴重）併四肢肌腱反射增強，而就醫學而言，並無法
    單純以巴金森氏症解釋病患之臨床症狀，故研判可能係頸椎
    狹窄所導致；惟該頸椎狹窄是否係因外力撞擊所逐漸演變之
    結果，並無法依目前資料判定」等語，足見原告長期就醫之
    長庚醫院由其病歷內容，並無法判定原告現有肢體障礙之情
    形，係外力所肇致頸椎病變後所逐漸演變而來，更無法認定
    與93年11月12日車禍之關聯性。
(三)、第查，另依前述前案原審委託台大醫院鑑定結果，該院96年
    8 月13日以校附醫祕字第0960209435號函亦以：「戊○○之
    傷勢（手麻、肢體僵硬、四肢肌腱反射上升），依據蘇在各
    醫院之主訴（車禍後手麻），是有可能為93年11月12日之車
    禍導致。但蘇93年11月12日之就診資料無明顯頸椎骨折，核
    磁造影亦未見脊髓傷害變質，故無法證明真是脊髓損傷且車
    禍所導致」等語，原告則於本院審理中提及曾於98年2 月轉
    診行政院衛生署臺北醫院，98年3 月19日作核磁共振結果確
    有頸椎1 至4 節閉鎖性骨折疤痕等語，經本院向該院調取病
    歷及以前向桃園醫院、長庚醫院及財團法人天主教聖保祿修
    女會醫院（下稱聖保祿醫院）93年至98年間全部病歷資料，
    再行依原告指定送鑑機關及鑑定內容，委託新光醫療財團法
    人新光吳火獅紀念醫院（原請求委託行政院國軍退除役官兵
    輔導委員會臺北榮民總醫院鑑定，以業務繁忙為由退鑑，有
    該院99年6 月28日北總神字第0990013808號函在卷可按，而
    後請求委託振興醫院鑑定，亦經振興醫院表示未承辦此類案
    件，且其所出具相類報告恐不具公信力，亦有本院公務電話
    紀錄在卷可按），鑑定內容則依原告99年4 月23日聲請狀載
    整理為：「(一)、原告現有五肢硬、六肢不舉之身心障礙情況
    ，是否與93年11月12日所受車輛撞擊事件有因果關係？或單
    純係其他疾病（如巴金森氏症）之病症所致？(二)、巴金森氏
    症初始症狀為何？其由發病致病況嚴重需多久之時間？倘本
    件原告於事故發生前4 個月曾有類似此疾病就醫1 至2 次後
    ，即無再就醫之紀錄，是否會導致目前病況？而罹患巴金森
    氏症後完全癱瘓之比例為何？(三)、由原告93年11月26日、93
    年12月10日長庚醫院病歷記載，其腦部發現許多小梗塞，由
    醫學角度觀之，是否為疾病所形成，或與其13日前受撞擊所
    可能產生？(四)、由原告於93年11月12日之事故過程、撞擊位
    置等研判，是否可能造成原告頸椎1 至4 節閉鎖性骨折，則
    該處因受傷較為緊繃（如肌肉、血管較窄），此時小梗塞因
    自高處往下降落，是否有可能因小梗塞落進頸椎時（血塊較
    大）無法通過該處，則累積成阻塞血管通路，而影響原告身
    體某機能部位，並漸漸喪失其機能？即是否可能因上開頸椎
    骨折肇致原告現狀？」，經該院以99年8 月27日（99）新醫
    醫字第1423號函覆結果略以：「…若謂四肢肌肉僵硬，確實
    可由巴金森氏病導致，至於與車禍事件之關係，由病歷記載
    中無法看出，殊難判定。腦部梗塞意指梗塞性腦中風，乃為
    腦部血管硬化，堵塞造成之疾病，與外力撞擊應無相關。小
    梗塞仍腦血管疾病，並無可能由高處下降，與骨折之間應無
    牽連」等語，足見由原告現肢體殘障之狀態，由其所提出相
    關病歷，均無法判定與車禍間之關連性。
(四)、至原告雖抗辯所有病歷均顯示有本次車禍後遺症，且車禍撞
    擊力也會造成腦中風、巴金森氏症等語，除顯與前述醫學專
    家鑑定結果不符外，且病歷資料中亦無顯示車禍後有腦中風
    之情形，而原告亦非車禍後始出現巴金森氏症之症狀而就醫
    ，亦如前述，是其抗辯病歷有顯示本次車禍造成後遺症等語
    ，顯然忽略原告本身原有之病況事實，尚難採信。另原告抗
    辯其失能狀態確與車禍相關，亦有勞工保險局對申請審議案
    意見書可憑等語，惟查，系爭意見書第5 頁記載：「本局將
    本案另送請本局職業病專科特約醫師提供醫理見解略以：『
    1 、93年11月2 日（應12日之誤）之車禍受傷主要導致局部
    挫傷，而94年2 月MRI 所見之C5、6 、H2VD為極輕微，此在
    一般人亦有可能見到（故如前其他醫師審查意見，較非職傷
    所致）。2 、並無頸椎骨折明顯之所見。3 、其同時期疑似
    患有巴金森氏症以及蜘蛛網膜囊腫，可能是現今症狀之主要
    病因…』」，因而該意見書主要係針對原告殘廢情形應依職
    業傷害或普通傷害請領給付為重點，其結論係以排除職業傷
    害，而以普通傷害為給付，並非針對是否車禍所造成其殘廢
    情形為判斷，且其特約醫師亦認現今症狀主要病因實係巴金
    森氏症、蜘蛛網膜囊腫所導致，而該意見之所以有與車禍相
    關之結論，依前述另案原審向勞工保險局函詢結果，係依聖
    保祿醫院依桃園醫院、長庚醫院及台北榮民醫院所開立診斷
    證明書所開立之診斷證明書，而該等診斷證明書多載明病患
    自述93年11月12日車禍後才發現手腳麻木及行動僵硬之症狀
    ，亦與前述原告早於93年7 月以來即已出現類似手足麻等症
    狀而就醫診治之情形不符，則其依據不完全之資料所為之判
    斷結論，尚不得執之作為有利原告之證據。另原告所提出金
    宏中醫診所之診斷證明書，惟其就醫之日期已距車禍發生後
    超過半年，即94年6 月1 日始行就醫，其上所載「因騎機車
    被汽車撞導致頸部挫傷、半身不遂、行動不便…」等語，顯
    非診所醫生所可能得知，應係依病患說明所載，至其提出其
    餘廣祐中醫診所、仁愛中醫診所之診斷證明亦於94年12月4
    日、95年6 月13日以後就醫之情形，亦不足以作為推認車禍
    當時身體所受傷害之情形。而長庚醫院95年7 月4 日、95年
    9 月26日診斷證明書所載「頭部外傷後遺症」，亦距車禍已
    近2 年，原告既未說明其與車禍之關係，且原告於車禍警詢
    時、初次就醫時，均未曾說明有何頭部外傷，實難認可作為
    該車禍因果關係之認定，況且，長庚醫院前亦已函覆並無從
    認定與該次車禍之關係，則是否另有其他事故所導致，亦非
    可知，以原告患有肢體障礙之情形，亦不排除又其他外力介
    入之情形，惟因原告並未主張，尚難認有系爭保險事故之發
    生。此外，原告復抗辯蘇黎世產物保險公司已認定伊殘廢與
    車禍有因果關係，而就機車強制責任險部分理賠等語，惟強
    制責任險有公益性質，其自申請理賠至核賠重在迅速，且其
    認定之理由並未於賠付時加以說明，或僅依原告提出之診斷
    證明書即作認定，自難僅以其他保險公司之認定取代相關專
    業醫療機構之鑑定，是原告執此抗辯，亦屬無據。
(五)、再者，原告認被告富邦公司已賠付另一筆壽險300,000 元，
    且於系爭保險賠申請書上，被告甲○○及被告富邦公司林亞
    萍、總公司理賠處，均有於「因車禍意外致全殘」欄位上簽
    字、蓋章，有承認因果關係，且於伊簽立聲明書後，有依該
    契約理賠200,000 元等語，惟為被告富邦公司、甲○○所否
    認，抗辯該壽險與系爭保險性質不同，而申請理賠係依原告
    所述填載，並無承認之意等語，經查，系爭保險屬於意外險
    ，其保險事故係「遭受意外傷害事故，致其身體蒙受傷害而
    致殘廢或死亡時」，而所謂意外之定義則為：「非由疾病引
    來之外來突發事故」，其重在突發、非自體疾病，確與人壽
    保險性質不同，被告富邦公司就人壽保險之理賠，不能認有
    承認原告該次意外所致殘廢之意思。另由原告98年5 月間所
    簽立聲明書之內容：「因就本人戊○○於98年2 月25日申請
    安泰人壽意外傷害團體保險殘廢給付與安泰人壽有認知之差
    異…對於0000000000號團體保險契約，安泰人壽得以慰問金
    之方式給付…針對上述申請之保險事故本人同意放棄一切請
    求權利及民、刑訴訟權利…」等語，及原告一再主張遭被告
    富邦公司、甲○○詐欺而被迫接受200,000 元慰問金以觀，
    並為被告富邦公司表示因不符保險事故而以慰問金給付等語
    ，確難認被告富邦公司給付200,000 元有承認系爭保險事故
    之意思，故該次理賠申請書上所載內容，顯然亦係配合上開
    聲明書，以便被告富邦公司給付慰問金所簽，而被告富邦公
    司並確實匯入200,000 元，其緣由既目的既為原告所明知，
    自不得反以此執被告富邦公司、甲○○有承認系爭保險事故
    之意思。是原告前開所辯，亦難採信。
七、綜上所述，原告就現有之肢體障礙情形與車禍意外之因果關
    係，並無法舉證以實其說，揆諸前揭舉證責任法則之說明，
    自難認原告之主張為有理由。則原告既無法請求被告富邦公
    司為系爭保險之保險給付，則前述兩造爭執事項(二)、即原告
    可否於98年始行請求系爭保險給付；(三)、原告於98年5 月21
    日簽立之聲明書是否影響其保險請求、聲明書有無無效或可
    撤銷之原因；及(四)、被告富邦公司仍需給付原告保險金，其
    項目、金額及已給付之200,000 元是否應扣除，即無再審究
    之必要，及原告對於被告富邦公司既無請求系爭保險給付之
    其餘權利（除經確認有關之醫療給付7,310 元外），則被告
    甲○○至無何侵權行為可言。從而，本件原告依系爭保險契
    約請求被告富邦公司給付1,056,920 元及自96年2月23日起
    至清償日止，按週年利率百分之10計算之利息，及依侵權行
    為法律關係，請求被告甲○○應給付伊300,000 元，均無理
    由，應予駁回。原告之訴既經駁回，其假執行之聲請應併予
    駁回。
據上論結，本件原告之訴為無理由，依民事訴訟法第78條，判決
如主文。
中    華    民    國    99    年    10    月    28    日
                        民事第三庭  法  官  陳筱蓉
上為正本係照原本作成
如對本判決上訴，須於判決送達後20日內向本院提出上訴狀。如
委任律師提起上訴者，應一併繳納上訴審裁判費。
中    華    民    國    99    年    10    月    28    日
                                    書記官  蔡佩媛

司法院資訊處製作；財團法人民間司法改革基金會備份。
